臺灣苗栗地方法院民事判決
111年度家繼訴字第7號
原      告  陳進吉  

被      告  陳萬德  

            陳凱庭  

            陳凱柔  

            陳凱怡  

            陳翊哲  

            徐陳秀月

            陳秀娥  

上列當事人間請求分割遺產事件，本院於民國111年7月14日言詞
辯論終結，判決如下：
    主    文
兩造就被繼承人陳春生所遺之遺產准予分割如附表一、附表二「
遺產分割方法」欄及附表三所示。
訴訟費用由兩造按附表三所示比例分擔。
　　理    由
壹、事實概要
一、原告起訴主張:被繼承人陳春生於民國000年0月00日死亡，
    遺有附表一及附表二所示之遺產，兩造為被繼承人之子孫，
    為法定繼承人，應繼分詳如附表三，附表一所示之遺產已依
    法辦理公同共有登記，迄今未達成遺產分割協議，且無不能
    分割之情形，爰依民法第1164條之規定，訴請分割遺產，請
    求按附表三之應繼分比例原物分割，附表一之不動產按應繼
    分比例分割為分別共有，附表二之其他遺產按應繼分比例分
    配予兩造等語，並聲明如主文所示。
二、被告陳萬德、徐陳秀月、陳秀娥到庭表示略以:對原告主張
    之事實不爭執，同意原告主張之分割方案。　　
三、被告陳凱庭、陳凱柔、陳凱怡、陳翊哲等人未於言詞辯論期
    日到場，亦未提出書狀作何聲明、陳述。
貳、本院得心證之理由
一、本件被告陳凱庭、陳凱柔、陳凱怡、陳翊哲等人經合法通知
    未於言詞辯論期日到場，核無民事訴訟法第386 條各款所列
    情形，依據家事事件法第51條準用民事訴訟法第385 條第1 
    項前段規定，爰依原告之聲請，由其一造辯論而為判決。
二、按遺產繼承人，除配偶外，依下列順序定之：一、直系血親
    卑親屬。二、父母。三、兄弟姊妹。四、祖父母。前條所定
    第一順序之繼承人，以親等近者為先。第1138條所定第一順
    序之繼承人，有於繼承開始前死亡或喪失繼承權者，由其直
    系血親卑親屬代位繼承其應繼分。同一順序之繼承人有數人
    時，按人數平均繼承。民法第1138條、第1139條、第1140條
    、第1141條前段分別定有明文。又繼承人有數人時，在分割
    遺產前，各繼承人對於遺產全部為公同共有；繼承人得隨時
    請求分割遺產，但法律另有規定或契約另有訂定者，不在此
    限，民法第1151條、第1164條亦有明文。
三、原告主張被繼承人陳春生於000年0月00日死亡，遺留如附表
    一及附表二所示之遺產，兩造為被繼承人之子孫，乃法定繼
    承人，應繼分如附表三等情，業據原告提出戶籍謄本、繼承
    系統表、土地謄本、金融機構帳戶明細影本、本院108年度
    訴字214號民事判決影本、臺灣高等法院臺中分院109年度上
    訴字第509號民事判決影本及確定證明書影本等件為證，核
    與原告之主張相符，被告陳萬德、徐陳秀月、陳秀娥到庭表
    示同意原告主張之事實及，其餘被告等人經合法送達，未於
    言詞辯論期日到庭爭執，亦未提出書狀作何聲明，自堪信為
    真實。
四、按共有物分割之方法不能協議決定者，法院得命為以原物分
    配於各共有人，民法第824條第2項第1款定有明文，又公同
    共有物分割之方法，除法律另有規定外，應依關於共有物分
    割之規定，此觀同法第830條第2項規定自明。系爭遺產並無
    不能分割之情形，兩造亦無不分割之約定，兩造既不能協議
    分割，原告請求裁判分割以消滅該遺產之公同共有關係，即
    無不合。原告請求採原物分割之分割方法，附表一之不動產
    按應繼分比例分割為分別共有，附表二之其他遺產按應繼分
    比例分配予兩造，被告陳萬德、徐陳秀月、陳秀娥到庭表示
    同意原告主張之分割方案，其餘被告等人未爭執，亦未主張
    其他分割方法，茲審酌本件並無難以維持分別共有或分配之
    情形，此分割方法亦屬公平適當，兩造之繼承權益同受保障
    ，應屬可採。爰判決如主文第1項所示。
五、遺產分割之訴，本質上並無訟爭性，兩造本可互換地位。本
    件原告起訴雖於法有據，但被告之應訴實因訴訟性質所不得
    不然，本院認為訴訟費用由敗訴當事人負擔顯失公平，應由
    兩造依其應繼分比例分擔，較為公允，爰諭知如主文第2項
    所示。
六、因本案事證已臻明確，兩造其餘主張陳述及所提之證據，均
    毋庸再予審酌，附此敘明。　　
七、據上論結，本件原告之訴為有理由，依家事事件法第51條、
    民事訴訟法第385條第1項前段、第80條之1、第85條第1項，
    判決如主文。
中　　華　　民　　國　　111 　年　　7 　　月　　28  　日
                  家事庭      法　官　李麗萍
以上正本係照原本作成。
如對本判決不服，應於判決送達後20日內向本院提出上訴狀附繕
本，並繳納上訴費。
中　　華　　民　　國　　111 　年　　7 　　月　　28　　日
                              書記官　陳政伸　　
　　
附表一：被繼承人陳春生之遺產(土地部分)
編號 標的 面積(平方公尺) 權利範圍 遺產分割方法 1 苗栗縣○○鄉○○段00地號 1,451 1/8 原物分割，兩造按附表三之應繼分比例，分割為分別共有 2 苗栗縣○○鄉○○段00○0地號 3,183 1/8 同上 3 苗栗縣○○鄉○○段00○0地號 3,509 1/8 同上 4 苗栗縣○○鄉○○段00○0地號 2,370 1/8 同上 5 苗栗縣○○鄉○○段00○0地號 398 1/8 同上 6 苗栗縣○○鄉○○段00○0地號 295 1/8 同上 7 苗栗縣○○鄉○○段00○0地號 1,439 1/8 同上 8 苗栗縣○○鄉○○段00地號 2,269 1/8 同上 9 苗栗縣○○鄉○○段00○0地號 6 1/8 同上 10 苗栗縣○○鄉○○段00○0地號 228 1/8 同上 11 苗栗縣○○鄉○○段00○0地號 459 1/8 同上 12 苗栗縣○○鄉○○段00○0地號 5,198 1/8 同上 13 苗栗縣○○鄉○○段00○0地號 2,140 1/8 同上 14 苗栗縣○○鄉○○段00○00地號 1,193 1/8 同上 15 苗栗縣○○鄉○○段00○00地號 1,618 1/8 同上 16 苗栗縣○○鄉○○段00地號 1,140 1/8 同上 17 苗栗縣○○鄉○○段00○0地號 1,355 400125/0000000 同上 18 苗栗縣○○鄉○○段00○0地號 374 400125/0000000 同上 19 苗栗縣○○鄉○○段00○0地號 399 400125/0000000 同上 20 苗栗縣○○鄉○○段00○0地號 138 400125/0000000 同上 21 苗栗縣○○鄉○○段00○0地號 339 400125/0000000 同上 22 苗栗縣○○鄉○○段00○0地號 428 400125/0000000 同上 23 苗栗縣○○鄉○○段00○0地號 168 400125/0000000 同上 24 苗栗縣○○鄉○○段00○0地號 130 1/8 同上 25 苗栗縣○○鄉○○段00○0地號 79 1/8 同上 26 苗栗縣○○鄉○○段00地號 1,993 1/8 同上 27 苗栗縣○○鄉○○段00地號 342 1/8 同上 28 苗栗縣○○鄉○○段00地號 533 1/8 同上 29 苗栗縣○○鄉○○段00地號 1,805 1/8 同上 30 苗栗縣○○鄉○○段00○0地號 396 1/8 同上 31 苗栗縣○○鄉○○段00○0地號 241 1/8 同上 32 苗栗縣○○鄉○○段00○0地號 666 1/8 同上 33 苗栗縣○○鄉○○段00○0地號 1,702 1/8 同上 34 苗栗縣○○鄉○○段00○0地號 1 1/8 同上 35 苗栗縣○○鄉○○段00○0地號 34 1/8 同上 36 苗栗縣○○鄉○○段00○0地號 324 1/8 同上 37 苗栗縣○○鄉○○段00○0地號 87 1/8 同上 38 苗栗縣○○鄉○○段000地號 558 1/8 同上 39 苗栗縣○○鄉○○段000地號 252 1/8 同上 40 苗栗縣○○鄉○○段000○0地號 12 1/8 同上 41 苗栗縣○○鄉○○段000○0地號 111 1/8 同上 42 苗栗縣○○鄉○○段000○0地號 225 1/8 同上 43 苗栗縣○○鄉○○段000地號 194 1/8 同上 44 苗栗縣○○鄉○○段000地號 1633 1/8 同上 45 苗栗縣○○鄉○○段000○0地號 216 1/8 同上 46 苗栗縣○○鄉○○段000○0地號 75 1/8 同上 47 苗栗縣○○鄉○○段000○0地號 31 1/8 同上 48 苗栗縣○○鄉○○段000○0地號 3,902 1/8 同上 49 苗栗縣○○鄉○○段000○00地號 550 1/8 同上 50 苗栗縣○○鄉○○段000○00地號 4 1/8 同上 51 苗栗縣○○鄉○○段000地號 24,129 1/8 同上 52 苗栗縣○○鄉○○段000○0地號 387 1/8 同上 53 苗栗縣○○鄉○○段000○0地號 8,294 1/8 同上 54 苗栗縣○○鄉○○段000○0地號 628 1/8 同上 55 苗栗縣○○鄉○○段000○00地號 133 1/8 同上 56 苗栗縣○○鄉○○段000○00地號 34 1/8 同上 57 苗栗縣○○鄉○○段000地號 7,628 1/8 同上 58 苗栗縣○○鄉○○○段000地號 4,515.11 1/8 同上 59 苗栗縣○○鄉○○○段000地號 1,378.38 1/8 同上 60 苗栗縣○○鄉○○○段000地號 817.01 102125/817000 同上 61 苗栗縣○○鄉○○○段000地號 354 1/8 同上 62 苗栗縣○○鄉○○○段000地號 1,531.46 1/8 同上 63 苗栗縣○○鄉○○○段000地號 17.07 1/8 同上 64 苗栗縣○○鄉○○○段000地號 3,531.61 1/8 同上 65 苗栗縣○○鄉○○○段000地號 1,998 1/8 同上 66 苗栗縣○○鄉○○○段000地號 830 1/8 同上 67 苗栗縣○○鄉○○○段000地號 18,322.81 1/8 同上 68 苗栗縣○○鄉○○○段000地號 451 1/8 同上 69 苗栗縣○○鄉○○○段000地號 13,352.27 1/8 同上 70 苗栗縣○○鄉○○○段000地號 397.29 1/8 同上 71 苗栗縣○○鄉○○段000號 442.73 40000/76613 同上 72 苗栗縣○○鄉○○段000地號 115.86 40000/76613 同上 

附表二：被繼承人陳春生之遺產(其他部分)
編號 標的 金額(新台幣，下同) 遺產分割方法 1 玉山銀行竹南分行活期儲蓄存款(帳號0000-000-000000) 11元及其孳息 原物分割，兩造按附表三之應繼分比例分配 2 造橋鄉農會活期儲蓄存款(帳號000-000-0000000-0) 55元及其孳息 同上 3 竹南郵局活期儲蓄存款(帳號0000000-0000000) 28元及其孳息 同上 4 被告陳萬德及其妻戴綉英應連帶給付2,490,467元及其孳息之債權（依本院108年度訴字214號民事判決、臺灣高等法院臺中分院109年度上字第509號民事判決） 2,490,467元，及自108年4月19日起至清償日止，週年利率5%之利息 同上 

附表三：兩造之應繼分
繼承人 應繼分 原告陳進吉 1/5 被告陳萬德 1/5 被告徐陳秀月 1/5 被告陳秀娥 1/5 被告陳凱庭 1/20 被告陳凱柔 1/20 被告陳凱怡 1/20 被告陳翊哲 1/20